臺灣高雄地方法院刑事判決
111年度審易字第1158號
公  訴  人  臺灣高雄地方檢察署檢察官
被      告  翁啟明




上列被告因竊盜案件，經檢察官提起公訴（111年度偵字第16474
號），因被告於準備程序中就被訴事實為有罪之陳述，經本院裁
定進行簡式審判程序，判決如下：
    主  文
翁啟明犯如附表所示之罪，各處如附表所示之刑及沒收。應執行
有期徒刑伍月，如易科罰金，以新臺幣壹仟元折算壹日。
    事  實
一、翁啟明意圖為自己不法之所有，基於竊盜之犯意，分別為下
    列行為：
  ㈠於民國110年12月17日1時許，在高雄市○○區○○路000巷00號前
    ，見王秀碧所有之車牌號碼000-000號普通重型機車（下稱
    本案機車）停放在該處，遂以持自備鑰匙發動該車之方式，
    竊得本案機車。
　㈡於110年12月23日18時51分許，行經曾金色所管理位於高雄市
    ○○區○○街0號1樓之神壇時，見該處大門敞開且未上鎖，遂入
    內徒手竊得該處所擺設神像上懸掛之金牌4面。
二、案經曾金色訴由高雄市政府警察局鳳山分局報告臺灣高雄地
    方檢察署檢察官偵查起訴。　　
    理  由
一、本案被告翁啟明所犯非死刑、無期徒刑、最輕本刑為3年以
    上有期徒刑之罪或高等法院管轄第一審案件，其於準備程序
    進行中，就被訴事實為有罪之陳述，經告知簡式審判程序之
    旨，並聽取當事人之意見後，本院認宜進行簡式審判程序，
    爰依刑事訴訟法第273條之1第1項規定，裁定進行簡式審判
    程序。又因改行簡式審判程序之故，依刑事訴訟法第159條
    第2項之規定，本案不受同法第159條第1項傳聞法則之限制
    ，合先敘明。　　
二、上開犯罪事實，業據被告於警詢及本院審理中坦承不諱（見
    警卷第5至13頁，本院卷第73、79頁），並據證人即被害人
    王秀碧、證人即告訴人曾金色於警詢時證述明確（見警卷第
    15至29頁，偵卷第73至75頁），復有監視錄影畫面截圖、車
    輛詳細資料報表、檢察官勘驗筆錄、111年6月20日警方職務
    報告、神壇現場照片等件存卷可參（見警卷第33至51頁，偵
    卷第55至63、71、79至83頁），足認被告上開任意性自白與
    事實相符，堪以採信。從而，本案事證明確，被告上開犯行
    均堪認定，應依法論科。
三、論罪科刑：　　
　㈠按刑法第321條第1項第1款之罪，對於侵入住宅或有人居住之
    建築物，加重處罰。該條係為保護住居者財產之安全及居住
    之安寧、自由，並防免引發搏鬥而升高之危險，對於侵入及
    隱匿其內而為竊盜者，自須加重處罰。申言之，上開加重構
    成要件之立法，係為一併保護住居安寧及人身法益，倘無證
    據足認是類情狀及法益危險，自無從逕予論斷。經查，被告
    為事實欄一㈡所示犯行之犯罪地點，乃告訴人曾金色所管理
    且平時開放民眾入內參拜之神壇，該神壇與其平時生活起居
    空間之間有一扇門區隔，該門可關閉上鎖，被告於案發當日
    亦未侵入神壇後方或2樓以上供告訴人曾金色生活起居使用
    之空間行竊等節，業據告訴人曾金色於警詢時供稱：住家1
    樓作為神壇，平時是不會關門鎖門的，案發時神壇是開著的
    且1樓沒人在，神壇後方的門是為了區隔1樓後方廚房，神壇
    是供我及民眾參香參拜之用等語在卷（見警卷第25、29頁，
    偵卷第75頁），並有檢察官勘驗筆錄、現場照片在卷可稽（
    見偵卷第55至63、79至83頁），是被告此部分所為難謂已妨
    害居住安寧，依上開說明，難認已該當刑法第321條第1項第
    1款之加重要件。故核被告如事實欄一㈠、㈡所為，均係犯刑
    法第320條第1項之竊盜罪；公訴意旨認被告所為事實欄一㈡
    犯行，係犯刑法第321條第1項第1款之侵入住宅竊盜罪，容
    有誤會，惟因起訴之基本社會事實相同，且本院已經告知被
    告普通竊盜之罪名（見本院卷第79頁），爰變更起訴法條予
    以審理。被告本案所為共2次犯行，犯意各別、行為互殊，
    應予分論併罰。
　㈡檢察官起訴書雖記載被告前因竊盜等案件，經臺灣高等法院
    高雄分院以102年度聲字第1584號裁定定應執行刑為有期徒
    刑5年4月確定，於106年8月17日假釋出監，至108年4月15日
    縮刑期滿假釋未被撤銷，上揭徒刑以已執行論，應論以累犯
    等語。然檢察官就被告構成累犯之事實及其應加重其刑之事
    項（如被告之特別惡性及對刑罰反應力薄弱等節），未具體
    指出被告刑案資料查註紀錄表以外之相關證明方法，依最高
    法院刑事大法庭110年度台上大字第5660號裁定意旨，本院
    自無庸就此部分依職權調查並為相關之認定，亦無庸依刑法
    第47條第1項規定加重其刑，且被告此部分前科素行僅須依
    刑法第57條第5款規定於量刑時予以審酌即可，附此敘明。
  ㈢爰以行為人之責任為基礎，審酌被告不思以正當方法獲取所
    需，竟率爾竊取他人財物，不知尊重他人財產法益，所為實
    可非難。惟念及被告犯後坦承犯行，態度尚可，且所竊得如
    事實欄一㈠所示之本案機車，業已發還被害人王秀碧領回一
    情，有臺灣高雄地方檢察署電話紀錄單在卷可考（見偵卷第
    91頁），是被告此部分犯罪所生損害已有減輕；兼衡被告竊
    得財物價值、行竊目的、方式、被告自陳之智識程度與經濟
    狀況（詳見本院卷第85頁）、前有多次竊盜案件前科之素行
    （詳見卷附臺灣高等法院被告前案紀錄表）等一切情狀，分
    別量處如附表主文欄所示之刑，並均諭知易科罰金之折算標
    準。再依罪責相當及特別預防之刑罰目的，具體審酌被告本
    案整體犯罪過程之各罪關係（數罪間時間、空間、法益之異
    同性、所侵害法益之專屬性或同一性、數罪對法益侵害之加
    重效應等），暨多數犯罪責任遞減原則等情綜合判斷，就被
    告本案所犯2罪定應執行刑如主文所示，並諭知易科罰金之
    折算標準。　
四、沒收部分：　　
  ㈠查被告竊得如事實欄一㈡所示之金牌共4面，未扣案亦未發還
    予告訴人曾金色，爰依刑法第38條之1第1項前段、第3項規
    定宣告沒收，並於全部或一部不能沒收或不宜執行沒收時，
    追徵其價額。
　㈡再者，本案被告竊得如事實欄一㈠所示之本案機車，業經被害
    人王秀碧領回，已如前述，依刑法第38條之1第5項規定，不
    再予以宣告沒收或追徵。 
據上論斷，應依刑事訴訟法第273條之1第1項、第299條第1項前
段、第300條，判決如主文。
本案經檢察官呂尚恩提起公訴，檢察官范文欽到庭執行職務。
中　　華　　民　　國　　111 　年　　 12 　月　　14　　日
                  刑事第五庭    法  官  林明慧
以上正本證明與原本無異。
如不服本判決應於收受判決後20日內向本院提出上訴書狀，並應
敘述具體理由。其未敘述上訴理由者，應於上訴期間屆滿後20日
內向本院補提理由書（均須按他造當事人之人數附繕本）「切勿
逕送上級法院」。　　
中　　華　　民　　國　　111 　年　　12　　月　　14　　日
                                書記官  鄭永媚
附錄本案論罪科刑法條： 　 
中華民國刑法第320條
意圖為自己或第三人不法之所有，而竊取他人之動產者，為竊盜
罪，處5 年以下有期徒刑、拘役或50萬元以下罰金。
意圖為自己或第三人不法之利益，而竊佔他人之不動產者，依前
項之規定處斷。
前二項之未遂犯罰之。　 
附表：
編號 犯罪事實 主文   1 事實欄一㈠所示部分 翁啟明犯竊盜罪，處有期徒刑參月，如易科罰金，以新臺幣壹仟元折算壹日。   2 事實欄一㈡所示部分 翁啟明犯竊盜罪，處有期徒刑參月，如易科罰金，以新臺幣壹仟元折算壹日。未扣案之犯罪所得金牌肆面均沒收，於全部或一部不能沒收或不宜執行沒收時，追徵其價額。